【裁判字號】    95,簡上,394
【裁判日期】    950929
【裁判案由】    傷害
【裁判全文】
臺灣板橋地方法院刑事判決             95年度簡上字第394號
上  訴  人  臺灣板橋地方法院檢察署檢察官
被      告  甲○○
上列上訴人因傷害案件，不服本院於民國95年4 月25日所為95
年度簡字第799 號第一審判決（聲請案號：95年度偵字第1054
號），提起上訴，本院管轄之第二審合議庭判決如下：
    主  文
上訴駁回。
    事實及理由
一、本案經本院審理結果，認第一審以被告甲○○所為係犯刑法
    第277 條第1 項傷害罪，判處拘役30日，如易科罰金，以（
    銀元）300 元折算1 日，其認事用法均無違誤，量刑亦屬適
    當，應予維持，並引用如附件第一審判決書所記載之事實、
    證據及理由。
二、被告行為後，刑法第277 條第1 項之法定刑，已因中華民國
    刑法施行法增定第1 之1 條「中華民國94年1 月7 日刑法修
    正施行後，刑法分則編所定罰金之貨幣單位為新臺幣。」、
    「民國94年1 月7 日刑法修正時，刑法分則編未修正之條文
    定有罰金者，自94年1 月7 日刑法修正施行後，就其所定數
    額提高為三十倍。但72年6 月26日至94年1 月7 日新增或修
    正之條文，就其所定數額提高為三倍。」，另刑法第41條易
    科罰金規定，亦於95年7 月1 日修正生效，足見被告行為後
    ，法律有變更，依新法第2 條第1 項規定，比較新、舊法結
    果，仍應適用較有利於被告之行為時法律，又行為後法律有
    變更者，依修正前刑法第2 條第1 項之規定，以適用裁判時
    法為原則，如行為時法有利於行為人，則例外適用行為時法
    ，依修正後刑法第2 條第1 項規定，以適用行為時法為原則
    ，惟如裁判時法有利於行為人，則例外的適用裁判時法。以
    往實務見解，認原判決未及比較適用新舊法時，上訴後，雖
    比較結果以舊法有利於行為人，而原判決別無其他撤銷事由
    ，仍應由本院以此為由撤銷改判。惟修正後之規定係以適用
    行為時法為原則，因此原判決雖未及比較適用，然上訴本院
    後，經比較新舊法，行為後之法律並非較有利於行為人，仍
    應適用行為時法，則原判決適用行為時法即無不當，自不構
    成撤銷之事由，特此敘明。
三、上訴人上訴意旨略以：因告訴人乙○○具狀請求上訴，認被
    告於告訴人出庭作證時公然毆打告訴人，甚至誣指告訴人傷
    害被告，顯然毫無悔意，惡性重大，原審量刑拘役30日，顯
    然過輕，為此求予撤銷改判，請求從重量刑云云。然按被告
    所犯上開罪名之法定最高本刑為3 年以下有期徒刑、拘役或
    1000元以下罰金，且查原審已審酌被告未有前科、因被訴侵
    占案件發生爭執即動手傷害至親手足之犯罪動機、手段、其
    品性、生活狀況、智識程度、告訴人之傷勢、犯罪所生之損
    害、迄未與告訴人達成和解，及其犯罪後之態度等一切量刑
    事由妥為斟酌，而量處被告前述之刑，以該罪之法定刑而言
    ，尚稱適當，是以上訴人指摘原判決量刑過輕，而提起本件
    上訴，其上訴為無理由，應予駁回。
據上論斷，應依刑事訴訟法第455 條之1 第1 項、第3 項、第36
8 條、第373 條，刑法第2 條第1 項前段，判決如主文。
本案經檢察官朱立豪到庭執行職務。
中    華    民    國    95    年    9     月    29    日
                  刑事第十八庭  審判長法  官  連育群
                                      法  官  王綽光
                                      法  官  吳幸娥
以上正本證明與原本無異
本判決不得上訴
                                      書記官  洪惠玲
中    華    民    國    95    年    10    月    2     日
附錄本案論罪科刑法條全文：
刑法第277條第1項
(普通傷害罪)
傷害人之身體或健康者，處三年以下有期徒刑、拘役或一千元以
下罰金。


司法院資訊處製作；財團法人民間司法改革基金會備份。
